【裁判字號】    99,訴緝,305
【裁判日期】    991231
【裁判案由】    毒品危害防制條例
【裁判全文】
臺灣板橋地方法院刑事判決             99年度訴緝字第305號
公  訴  人  臺灣板橋地方法院檢察署檢察官
被      告  林讌如
上列被告因違反毒品危害防制條例案件，經檢察官提起公訴（97
年度毒偵字第8716號、第9433號、98年度毒偵字第462 號），被
告於本院準備程序中就被訴事實為有罪之陳述，經告知被告簡式
審判程序之旨，並聽取當事人之意見後，本院合議庭裁定由受命
法官獨任進行簡式審判程序，判決如下：
    主  文
林讌如施用第一級毒品，處有期徒刑陸月；又施用第一級毒品，
處有期徒刑柒月；又施用第一級毒品，處有期徒刑柒月。應執行
有期徒刑壹年伍月。
    事  實
一、林讌如前因施用毒品案件，經本院以94年度毒聲字第1730號
    裁定送勒戒處所觀察、勒戒後，認無繼續施用毒品之傾向，
    於民國94年11月23日執行完畢釋放出所，並由臺灣板橋地方
    法院檢察署檢察官以94年度毒偵字第4648號為不起訴處分確
    定。仍不知悔改，於觀察勒戒執行完畢釋放後5 年內，復基
    於施用第一級毒品海洛因之犯意，先後為下列犯行：
(一)、於96年11月12日凌晨1 時2 分許為警採尿前回溯26小時內之
    某時（扣除其人身自由受公權力拘束期間），在不詳地點，
    以將海洛因摻入香菸內點燃後吸食之方式，施用第一級毒品
    海洛因1 次。嗣於96年11月11日晚間10時45分許，在臺北縣
    中和市○○街68巷口前，經警盤查後自願同警回所採尿送驗
    ，其驗尿結果呈海洛因代謝物嗎啡陽性反應，因而查悉上情
    。
(二)、於97年11月8 日下午2 時40分許為警採尿前回溯26小時內之
    某時（扣除其人身自由受公權力拘束期間），在臺北縣市境
    內之不詳地點，以將海洛因摻入香菸內點燃後吸食之方式，
    施用第一級毒品海洛因1 次。嗣於97年11月8 日上午7 時30
    分許，在彰化縣田中鎮○○路536 號好彩頭汽車旅館366 號
    房內為警查獲。
(三)、於97年11月25日下午某時，在臺北縣泰山鄉（現已改制為新
    北市泰山區○○○路○ 段354 號3 樓住處內，以將海洛因摻
    入香菸內點燃後吸食之方式，施用第一級毒品海洛因1 次。
    嗣於97年11月26日下午3 時5 分許，在上址為警查獲。
二、案經臺北縣政府警察局（現改制為新北市政府警察局）新莊
    分局、中和分局報請臺灣板橋地方法院檢察署檢察官偵查起
    訴及臺中市警察局第二分局報告臺灣彰化地方法院檢察署檢
    察官呈請臺灣高等法院檢察署檢察長核轉臺灣板橋地方法院
    檢察署檢察官偵查起訴。
    理  由
一、上揭犯罪事實，業據被告林讌如於本院審理中坦承不諱，僅
    陳稱因時隔久遠，其就犯罪事實(一)、(二)施用海洛因之確切時
    間、地點已不復記憶。按海洛因施用入人體後水解還原成嗎
    啡，再循嗎啡之代謝方式排出體外，業據行政院衛生署藥物
    食品檢驗局以73藥檢壹字第030221號函說明綦詳，且尿液中
    能否驗出嗎啡陽性反應，與其投與量、投與途徑、採尿時間
    、個人體質及檢測方法之靈敏度有關，國外曾有文獻報導注
    射6 毫克之海洛因鹽酸鹽，其代謝物嗎啡之平均可檢出時限
    約為26小時，亦經行政院衛生署藥物食品檢驗局於81年9 月
    8 日以（81）藥檢壹字第8114885 號函釋明在案。查被告於
    96年11月12日凌晨1 時30分許、97年11月8 日下午2 時40分
    許及97年11月26日下午4 時40分許為警採集之尿液經送檢驗
    結果，確均呈海洛因代謝物嗎啡陽性反應，有臺灣檢驗科技
    股份有限公司97年2 月25日、97年12月11日濫用藥物檢驗報
    告各乙紙及中山醫學大學附設醫院檢驗科藥物檢測中心97年
    11月20日尿液檢驗報告乙紙附卷可稽（附於臺灣板橋地方法
    院檢察署97年度毒偵字第8716號偵查卷第5 之1 頁、97年度
    毒偵字第9433號偵查卷第53頁、臺灣彰化地方法院檢察署97
    年度毒偵字第4551號偵查卷第18頁），顯見被告在前述3 次
    採尿前回溯26小時內某時，確均有施用第一級毒品海洛因之
    行為甚明，足徵被告之自白應與事實相符。再被告有事實欄
    所示之施用毒品前科，有臺灣高等法院被告前案紀錄表存卷
    可參，其於觀察勒戒執行完畢釋放出所後，5 年內再犯本案
    3 次施用第一級毒品之罪，事證明確，洵堪認定。
二、按海洛因為毒品危害防制條例第2 條第2 項第1 款明定之第
    一級毒品。核被告所為，均係犯毒品危害防制條例第10條第
    1 項之施用第一級毒品罪。其持有第一級毒品之低度行為，
    為施用之高度行為所吸收，不另論罪。被告所犯上開三罪間
    ，犯意各別，行為互殊，應予分論併罰。爰審酌被告之素行
    、犯罪之動機、手段、所生危害程度及犯罪後坦承犯行之態
    度等一切情狀，分別量處如主文所示之刑，並定其應執行之
    刑，以資懲儆。
據上論斷，應依刑事訴訟法第273 條之1 第1 項、第299 條第1
項前段，毒品危害防制條例第10條第1 項，刑法第11條前段、第
51條第5 款，判決如主文。
本案經檢察官鄭淑壬到庭執行職務。
中    華    民    國    99    年    12    月    31    日
                  刑事第十九庭  法  官  吳佳穎
以上正本證明與原本無異
如不服本判決應於送達後10日內向本院提出上訴狀
                                書記官  黃炎煌
中    華    民    國    99    年    12    月    31    日
附錄本案論罪科刑法條全文：
毒品危害防制條例第10條
施用第一級毒品者，處6 月以上5 年以下有期徒刑。
施用第二級毒品者，處3 年以下有期徒刑。

司法院資訊處製作；財團法人民間司法改革基金會備份。
